【裁判字號】    97,抗,327
【裁判日期】    980416
【裁判案由】    停止執行
【裁判全文】
臺灣高等法院臺南分院民事裁定  97年度抗字第327號
抗  告  人  甲○○
抗告人因與相對人彰化商業銀行股份有限公司間聲請停止執行事
件，對於中華民國97年11月14日台灣台南地方法院所為裁定97年
度聲字第1438號提起抗告，本.
    主  文
抗告駁回。
抗告程序費用新台幣壹仟元由抗告人負擔。
    理  由
一、抗告意旨略以：原審裁定命抗告人供擔保新台幣（以下同）
    2,125,067元後准予停止執行，惟依強制執行法第18條第2項
    規定，當事人提起異議之訴時，在該異議之訴判決確定前，
    法院如認為有必要，或依聲請定相當並確實之擔保，得為停
    止執行之裁定。可見並非以供擔保停止執行為唯一條件。本
    件抗告人因無資力繳納本件異議之訴之訴訟費用，向原審法
    院聲請訴訟救助在案，原審未依職權裁定停止執行，顯有不
    當；又本件拍賣之不動產訂於97年12月8日進行第三次拍賣
    ，原裁定以第二次拍賣之底價來衡酌因停止執行可能遭受之
    損害金額，亦有欠妥適，爰依法提起抗告，並請求(一)原裁定
    廢棄。(二)請准依職權裁定原審97年度執字第37022號強制執
    行事件之強制執行程序，於原審97年度補字第395號第三人
    異議之訴事件判決確定或和解、撤回前，應暫予停止等語。
二、按有回復原狀之聲請或提起再審或異議之訴，或對於和解為
    繼續審判之請求，或提起宣告調解無效之訴，撤銷調解之訴
    ，或對於許可強制執行之裁定提起抗告時，法院因必要情形
    或依聲請定相當並確實之擔保，得為停止強制執行之裁定，
    強制執行法第18條第2項定有明文。而法院依上開規定裁定
    命債務人供擔保後停止強制執行，其擔保金額之多寡應如何
    認為相當，原屬於法院職權裁量之範圍，如已斟酌債權人因
    停止執行所應受之損害，自非當事人所可任意指摘（最高法
    院92年度台抗字第574號裁定參照）。又停止強制執行之裁
    定須在強制執行程序終結前為之，始有停止強制執行程序之
    實益，如強制執行程序業已終結，自無再予裁定停止執行之
    必要。本件抗告人主張：其已另行提起第三人異議之訴，本
    件強制執行有停止執行之事由一節，業經原審及本院調取該
    97年度補字第395號第三人異議之訴事件卷宗及同院97年度
    執字第37022號執行卷宗核閱無誤，是原審認抗告人之主張
    與強制執行法第18條第2項規定相符，因此審酌本件強制執
    行程序相對人主張之執行債權金額為10,500,000元及利息、
    違約金，且依通常之訴訟進行程度，兩造間之第三人異議之
    訴約需經4年4個月終結，並衡酌依當時執行程序進行之程度
    ，以系爭執行標的物第二次拍賣之底價9,808,000元為基準
    ，以相對人因停止執行而可能遭受之損害為2,125,067元（
    9,808,000×5%×（4＋4／12）＝2,125,067元，元以下四捨
    五入），而裁定命抗告人以2,125,067元為相對人供擔保後
    准予本件強制執行程序停止，經核認事用法並無違誤。抗告
    人以伊無資力支出訴訟費用而聲請之訴訟救助，業經本院以
    97年度抗字第328號（原審97年度救字第50號）認抗告人顯
    非無資力窘於生活之人，亦非缺乏籌措款項以支出訴訟費用
    之信用或技能而駁回其聲請訴訟救助，有該裁定附卷可憑。
    抗告人又未依原審裁定提存擔保金停止執行，有原審提存所
    98年2月10日南院龍存他字第2號函附於原審97年度執字第
    37022號拍賣執行卷第2宗可稽。又系爭執行標的物已於97年
    12月8日進行第三次拍賣，由拍定人紀孟佳拍定，業經本院
    調閱上開執行卷核閱無誤（見該執行卷2），並有投標書、
    拍賣筆錄、不動產權利移轉證書附於該執行卷可稽，是本件
    強制執行程序既已終結，即無停止強制執行之可言，抗告人
    提起抗告請求依職權裁定於原審97年度補字第395號第三人
    異議之訴事件判決確定或和解、撤回前，應暫予停止（原審
    97年度執字第37022號拍賣抵押物）強制執行程序，已無實
    益，從而，本件抗告為無理由，應予駁回。
據上論結，本件抗告無理由，爰依強制執行法第30條之1、民事
訴訟法第495條之1第1項、第449條第1項、第95條及第78條，裁
定如主文。
中    華    民    國    98    年    4     月    16    日
                  民事第三庭  審判長法  官  陳  光  秀
                                    法  官  李  文  賢
                                    法  官  莊  俊  華
上為正本係照原本作成。
如不服本裁定，僅得於收受本裁定正本送達後10日內以適用法規
顯有錯誤為理由，向本院提出再抗告狀（須附繕本）依法應繳納
抗告費新台幣1千元，並委任律師為訴訟代理人始可再抗告。
中    華    民    國    98    年    4     月    17    日
                                    書記官  吳  銘  添
【附記】
民事訴訟法第495條之1第2項準用同法第466條之1第1、2項規定
：
(1)對於第二審判決上訴，上訴人應委任律師為訴訟代理人。但上
  訴人或其法定代理人具有律師資格者，不在此限。
(2)上訴人之配偶、三親等內之血親、二親等內之姻親，或上訴人
  為法人、中央或地方機關時，其所屬專任人員具有律師資格並
  經法院認為適當者，亦得為第三審訴訟代理人。
民事訴訟法第466條之2：
  上訴人無資力委任訴訟代理人者，得依訴訟救助之規定，聲請
  第三審法院為之選任律師為其訴訟代理人。


司法院資訊處製作；財團法人民間司法改革基金會備份。
